【裁判字號】    98,訴,4082
【裁判日期】    990129
【裁判案由】    毒品危害防制條例
【裁判全文】
臺灣板橋地方法院刑事判決              98年度訴字第4082號
公  訴  人  臺灣板橋地方法院檢察署檢察官
被      告  甲○○
上列被告因違反毒品危害防制條例案件，經檢察官提起公訴（98
年度毒偵字第6860號），本院依簡式審判程序判決如下：
    主  文
甲○○施用第一級毒品，累犯，處有期徒刑玖月；扣案之吸管參
枝沒收。又施用第二級毒品，累犯，處有期徒刑伍月；扣案之玻
璃吸食器壹組、吸管參枝均沒收。應執行有期徒刑壹年；扣案之
玻璃吸食器壹組、吸管參枝均沒收。
    事  實
一、甲○○前因施用毒品案件，經裁定送觀察、勒戒後，認無繼
    續施用毒品之傾向，於民國八十九年四月六日執行觀察、勒
    戒完畢釋放，並由臺灣板橋地方法院檢察署檢察官以八十九
    年度毒偵字第一三二一號為不起訴處分。又於九十二年十二
    月至九十三年一月間，因施用毒品案件，由本院以九十三年
    度簡字第三二九二號判決判處有期徒刑九月確定，於九十四
    年七月三十日縮短刑期執行完畢。其再因施用毒品等案件，
    經本院以九十五年度訴字第三三三五號判決分別判處有期徒
    刑八月、四月，由本院以九十六年度聲減字第一五三六號裁
    定減刑並定應執行刑有期徒刑五月確定，於九十六年九月二
    十二日縮短刑期執行完畢。復因施用毒品等案件，經本院以
    九十六年度訴字第一八六七號判決分別判處罪刑，並以九十
    六年度聲減字第七二五八號裁定減刑為有期徒刑五月、二月
    確定，另因犯施用毒品、詐欺等罪，由本院以九十六年度簡
    字第五０六四號、第四一四四號、九十七年度簡字第二二三
    九號判決分別論罪科刑並依法減刑為有期徒刑二月又十五日
    、二月又十五日、二月、三月後，再與前揭施用毒品等罪所
    減之刑定應執行刑為有期徒刑一年一月，於九十八年三月十
    八日縮短刑期執行完畢。詎猶不知悔改，其於九十八年九月
    十四日為警查獲並移送檢察官訊問獲釋返家後（此次施用第
    一級毒品犯行嗣經臺灣板橋地方法院檢察署檢察官以九十八
    年度毒偵字第六七八三號提起公訴，現由本院以九十八年度
    訴字第四０八七號刑事案件審理中），又起施用第一級毒品
    海洛因之犯意，於九十八年九月十五日某時，臺北縣三重市
    ○路○街四十四巷六號一樓，以針筒（未扣案）注射之方式
    ，施用海洛因一次。其另基於施用第二級毒品甲基安非他命
    之犯意，於九十八年九月十六日晚間六時許，在上址六樓之
    頂樓加蓋住處，以將甲基安非他命放置於玻璃吸食器內燒烤
    吸食煙霧之方式，施用甲基安非他命一次。嗣於九十八年九
    月十六日晚間七時許，警方前往甲○○上址頂樓加蓋住處，
    經徵得甲○○之同意執行搜索後，當場扣得玻璃吸食器一組
    及吸管三枝，再對甲○○採集尿液送驗，而查悉上情。
二、案經臺北市政府警察局松山分局移送臺灣板橋地方法院檢察
    署檢察官偵查起訴。本院於準備程序進行中，被告甲○○就
    被訴事實為有罪之陳述，經告知簡式審判程序之旨，並聽取
    公訴人、被告之意見後，本院合議庭裁定由受命法官獨任進
    行簡式審判程序。
    理  由
一、上揭犯罪事實，業據被告於警詢、偵查及本院九十九年一月
    二十一日準備程序、審理時均自白不諱，其於九十八年九月
    十六日為警查獲後採集之尿液檢體，經送臺灣尖端先進生技
    醫藥股份有限公司以酵素免疫分析法初驗、氣相層析質譜儀
    法複驗之結果，確呈嗎啡、甲基安非他命陽性反應，有該公
    司於九十八年十月二日出具之濫用藥物檢驗報告一份、臺北
    市政府警察局偵辦毒品案件尿液檢體委驗單一紙在卷可稽（
    見偵查卷第五十三頁、第五十四頁），並有玻璃吸食器一組
    、吸管三枝等物扣案可證，足認被告之自白與事實相符。又
    被告雖前於九十八年九月十四日下午一時三十分許，在臺北
    縣三重市○○○街二０五巷四十三號前為警查獲，且該次驗
    尿結果亦呈嗎啡陽性陽性反應，有臺北縣政府警察局三重分
    局九十八年九月十四日北縣警重刑字第００９８００４６３
    １４號刑事案件移送書、該次採集尿液送驗後之臺灣檢驗科
    技股份有限公司濫用藥物檢驗報告、代碼對照表及臺灣板橋
    地方法院檢察署九十八年度毒偵字第六七八三號起訴書電腦
    列印本各一件在卷可考，惟被告於九十八年九月十六日驗尿
    之嗎啡數值，明顯高於前次查獲後之檢驗結果，益徵被告確
    實在九十八年九月十四日為警查獲並移送檢察官訊問獲釋後
    ，又另起犯意，於九十八年九月十五日某時再次施用海洛因
    無訛。再者，被告前因施用毒品，經裁定送觀察、勒戒後，
    於八十九年四月六日執行觀察、勒戒完畢釋放，並由臺灣板
    橋地方法院檢察署檢察官以八十九年度毒偵字第一三二一號
    為不起訴處分，嗣又迭犯施用毒品案件，經本院以九十三年
    度簡字第三二九二號、九十五年度訴字第三三三五號、九十
    六年度訴字第一八六七號、九十六年度簡字第四一四四號等
    判決分別判處罪刑在案之事實，有臺灣高等法院被告前案紀
    錄表一份在卷可考，足認被告此次施用毒品犯行，已非毒品
    危害防制條例第二十條第三項所稱「五年後再犯」之情形，
    自應由檢察官依法訴追。從而本案事證明確，被告犯行堪予
    認定。
二、核被告所為，係犯毒品危害防制條例第十條第一項之施用第
    一級毒品罪，及同條第二項之施用第二級毒品罪。被告為施
    用而持有海洛因、甲基安非他命之低度行為，分別為施用之
    高度行為所吸收，均不另論罪。被告前因施用毒品案件，經
    本院以九十三年度簡字第三二九二號判決判處有期徒刑九月
    確定，於九十四年七月三十日縮短刑期執行完畢，又因施用
    毒品等案件，經本院以九十五年度訴字第三三三五號判決分
    別判處有期徒刑八月、四月，由本院以九十六年度聲減字第
    一五三六號裁定減刑並定應執行刑有期徒刑五月確定，於九
    十六年九月二十二日縮短刑期執行完畢，復因施用毒品等案
    件，經本院以九十六年度訴字第一八六七號判決分別判處罪
    刑，並以九十六年度聲減字第七二五八號裁定減刑為有期徒
    刑五月、二月確定，另因犯施用毒品、詐欺等罪，由本院以
    九十六年度簡字第五０六四號、第四一四四號、九十七年度
    簡字第二二三九號判決分別論罪科刑並依法減刑為有期徒刑
    二月又十五日、二月又十五日、二月、三月後，再與前揭施
    用毒品等罪所減之刑定應執行刑為有期徒刑一年一月確定，
    於九十八年三月十八日縮短刑期執行完畢乙節，有臺灣高等
    法院被告前案紀錄表一份在卷可考，其受有期徒刑之執行完
    畢，五年內故意再犯本件有期徒刑以上之二罪，均為累犯，
    皆應依法加重其刑。所犯上開二罪，犯意各別，行為互殊，
    應分論併罰。爰審酌被告前已因施用毒品獲得不起訴處分之
    寬典，又屢經法院論罪科刑，竟猶不知遠離毒害，顯然漠視
    法令之禁制，惟業已坦承犯行之犯後態度，暨其犯罪之動機
    、目的、所生危害等一切情狀，分別量處如主文所示之刑，
    並定其應執行刑。扣案吸管三枝及玻璃吸食器一組，均係被
    告所有，且前者係被告用以挖剷海洛因、甲基安非他命以供
    施用之器具，後者則供被告放置甲基安非他命以燃燒吸食煙
    霧使用，業據被告於本院審理時供述在卷，爰均依刑法第三
    十八條第一項第二款之規定宣告沒收。至於警方查獲被告時
    雖另扣得注射針筒一枝及分裝袋五個，惟被告否認該等物品
    與本案之施用毒品犯行有關，本院亦查無其他證據足認與本
    案有何關連，又非違禁物，爰不併予宣告沒收，附此敘明。
三、如不服本判決，得自收受送達之日起十日內，向本院提出上
    訴。
據上論斷，應依刑事訴訟法第二百七十三條之一第一項、第二百
九十九條第一項前段，毒品危害防制條例第十條第一項、第二項
，刑法第十一條前段、第四十七條第一項、第五十一條第五款、
第三十八條第一項第二款，判決如主文。
本案經檢察官賴建如到庭執行職務。
中    華    民    國    99    年    1     月    29    日
                  刑事第四庭  法  官  劉元斐
上列正本證明與原本無異。
如不服本判決，應於判決送達後10日內敘明上訴理由，向本院提
出上訴狀 (應附繕本) ，上訴於臺灣高等法院。其未敘述上訴理
由者，應於上訴期間屆滿後20日內向本院補提理由書「切勿逕送
上級法院」。
                              書記官  高建華
中    華    民    國    99    年    1     月    29    日
附錄本案論罪科刑所引法條
毒品危害防制條例第十條：
施用第一級毒品者，處六月以上五年以下有期徒刑。
施用第二級毒品者，處三年以下有期徒刑。

司法院資訊處製作；財團法人民間司法改革基金會備份。
